臺灣高雄地方法院刑事判決　　　　　　　100年度訴字第442號
公　訴　人　臺灣高雄地方法院檢察署檢察官
被　　　告　謝振鎰
指定辯護人　本院公設辯護人陳信凱
上列被告因違反毒品危害防制條例案件，經檢察官提起公訴（99
年度偵字第37258號），本院判決如下：
    主  文
謝振鎰犯轉讓第一級毒品罪，累犯，處有期徒刑拾月，扣案行動
電話壹具（序號：000000000000000號，含行動
電話門號0000000000號晶片卡壹張）沒收；又犯轉讓
第一級毒品罪，累犯，處有期徒刑拾月；又犯販賣第一級毒品罪
，共罪，均累犯，各處有期徒刑拾伍年陸月，未扣案如附表一
編號1 至3 所示販毒所得財物共計新臺幣壹仟伍佰元及扣案行動
電話壹具（序號：000000000000000號，含行動
電話門號0000000000號晶片卡壹張）均沒收，就販毒
所得財物部分，如全部或一部不能沒收時，以其財產抵償之。應
執行有期徒刑拾捌年，未扣案如附表一編號1 至3 所示販毒所得
財物共計新臺幣壹仟伍佰元及扣案行動電話壹具（序號：000
000000000000號，含行動電話門號0000000
000號晶片卡壹張）均沒收，就販毒所得財物部分，如全部或
一部不能沒收時，以其財產抵償之。
其餘被訴販賣第一級毒品部分，均無罪。
    事  實
一、謝振鎰前於民國81年間因違反肅清煙毒條例案件，經本院以
    81年度訴字第3853號判處有期徒刑3 年4 月確定（以下稱第
    1 罪），復於83年間因偽造文書案件，經臺灣澎湖地方法院
    以83年度訴字第55號分別判處有期徒刑3 月、3 月，合併定
    應執行刑為有期徒刑3 月15日確定（以下依序稱第2 、3 罪
    ），上開第1 、2 、3 罪經臺灣澎湖地方法院以83年度聲字
    第1122號裁定合併定應執行刑為有期徒刑3 年6 月確定；另
    於77年間因違反肅清煙毒條例案件，經本院以77年度訴字第
    796 號判處有期徒刑4 年8 月，上訴後經臺灣高等法院臺南
    分院以77年度上訴字第1845號判決駁回確定（以下稱第4 罪
    ）；前揭第1 、2 、3 、4 罪經入監接續執行後，於84年10
    月4 日縮短刑期假釋出監付保護管束，假釋期間內復經撤銷
    假釋；又於86年間因違反肅清煙毒條例、麻醉藥品管制條例
    （共2 罪）、槍砲彈藥刀械管制條例等案件，經本院以86年
    度訴字第1266號分別判處有期徒刑3 年2 月、5 月、6 年、
    1 年，合併定應執行刑為有期徒刑10年4 月，上訴後經臺灣
    高等法院高雄分院以86年度上訴字第1233號判決駁回確定（
    以下依序稱第5、6、7、8罪），並與前揭經撤銷假釋後之殘
    刑有期徒刑4年10月14日接續執行，於95年6月16日縮短刑期
    假釋出監付保護管束，其中第1、2、3、4、5 罪經減刑及分
    別與不得減刑部分合併定應執行刑後，於96年9月8日假釋期
    滿未經撤銷而視為執行完畢；詎猶不知悔改，明知海洛因係
    屬毒品危害防制條例第2條第2項第1款規定公告列管之第一
    級毒品，依法不得持有、販賣及轉讓，竟仍分別為下列犯行
    ：
(一)、其於99年11月中旬因病前往高雄醫學大學附設中和紀念醫院
    （下稱中和紀念醫院）住院接受治療期間，基於轉讓第一級
    毒品海洛因之犯意，經友人李場松於99年12月11日晚間6時
    04分許以所持行動電話門號0000000000號主動撥打謝振鎰所
    持用行動電話門號0000000000號聯絡後，雙方依約前往中和
    紀念醫院停車場見面後，謝振鎰旋基於朋友情誼關係，當場
    無償提供約價值新臺幣（下同）500 元數量之海洛因1 小包
    供李場松施用。
(二)、謝振鎰復因於上開住院期間均係由友人張文雄在院照護，其
    為酬謝張文雄，遂基於轉讓第一級毒品海洛因之犯意，於99
    年12月15日在中和紀念醫院6C40號病房內，交付足供以針筒
    注射靜脈血管之方式施用1 次之海洛因數量予張文雄，隨即
    經張文雄以上開方式在該病房廁所內施打完畢。
(三)、謝振鎰於上開住院期間內，另分別基於販賣第一級毒品海洛
    因以牟利之犯意，於附表一所示時間接獲陳秋燕以行動電話
    門號0000000000號撥打其所持用行動電話門號0000000000號
    聯絡，雙方於電話中議定毒品交易時間後，陳秋燕隨即前往
    中和紀念醫院6C40號病房內，各以每小包500 元之代價向謝
    振鎰先後購得第一級毒品海洛因，陳秋燕於購得海洛因後，
    隨即以謝振鎰所提供之針筒，在該病房廁所內以針筒注射靜
    脈血管之方式施用海洛因完畢。嗣經警持本院所核發之搜索
    票，於99年12月15日循線前往中和紀念醫院6C40號病房內進
    行搜索，除當場扣得未使用注射針筒13支、已使用過注射針
    筒1 袋、未使用之注射用水28瓶、空夾鏈袋1 包、糖粉1 包
    等物品外，復於謝振鎰身上查扣海洛因1 小包（毛重2.1 公
    克）、供作轉讓、販賣毒品聯絡用途之行動電話1 具（序號
    ：000000000000000 號，含門號0000000000號晶片卡1 張）
    等物品，始悉上情。
二、案經高雄市政府警察局鼓山分局報告臺灣高雄地方法院檢察
    署檢察官偵查起訴。
    理  由
甲、程序方面：
一、關於證人陳秋燕、黃松華於警詢證述之證據能力：
    按被告以外之人於審判外之言詞或書面陳述，除法律有規定
    者外，不得作為證據；被告以外之人於檢察事務官、司法警
    察官或司法警察調查中所為之陳述，與審判中不符時，其先
    前之陳述具有較可信之特別情況，且為證明犯罪事實存否所
    必要者，得為證據，刑事訴訟法第159 條第1 項、第159 條
    之2 分別定有明文。證人陳秋燕、黃松華於警詢時所為陳述
    ，均經被告於本院審理時否認其證據能力，查：
(一)、觀以證人陳秋燕於警詢、審理時，就被告於犯罪事實一(三)所
    示時地向其收取現金及交付毒品之原因一節，既均一致證稱
    ：係為向被告購買毒品而交付現金等情，顯見其先後於警詢
    、審理時所為證述內容，尚無不符，揆諸上揭說明，證人陳
    秋燕於警詢中所為證述，自無證據能力。
(二)、證人黃松華就是否於附表二所示時地向被告購買毒品一節，
    於警詢時證述：我所施用的毒品海洛因都是向被告所購買，
    上揭99年10月4 日18時28分、99年10月17日17時45分之通聯
    紀錄，均是我先以電話與被告聯絡後，約在高雄市○○區○
    ○路與自立路口處向被告分別以500 元購買毒品海洛因，該
    2 次均有交易成功等語（見警二卷第120 至121 頁），嗣於
    本院審理時則改稱：上開毒品均為我與被告共同出資向他人
    購買，並非向被告購買等語（見本院卷第62至64頁），相互
    稽核後，證人黃松華於警詢、審理時所為證述內容，顯有出
    入，尚非完全一致，參以證人黃松華前開警詢時陳述內容，
    係經由詢問人以一問一答方式予以詢問，並將證人黃松華回
    答內容記載於筆錄，於筆錄製作完畢後復經證人黃松華閱覽
    後再行簽名，且證人黃松華於本院審理時復未提及上揭警詢
    證述內容係遭受員警施以強暴脅迫或詐欺等不正方法取供而
    為陳述，衡情該等警詢證述內容應係出於自由意志所為陳述
    ，堪認具有較可信之特別情況，又證人黃松華上開證述，均
    基於發見真實之需求，且與本案有重要關係，為證明犯罪事
    實之存否所必要，故證人黃松華於警詢之陳述，依上開規定
    ，應有證據能力；至該警詢證述內容是否全然可採，則屬證
    明力層次問題，詳見後述，併予敘明。
二、關於濫用藥物尿液檢驗報告、毒品鑑定書之證據能力：
    按法院或檢察官得囑託醫院、學校或其他相當之機關、團體
    為鑑定，或審查他人之鑑定，並準用刑事訴訟法第203 條至
    第206 條之1 規定；其須以言詞報告或說明時，得命實施鑑
    定或審查之人為之，同法第208 條第1 項定有明文。是法院
    或檢察官依刑事訴訟法第208 第1 項之規定，囑託鑑定機關
    所出具之鑑定報告，應屬刑事訴訟法第206 條第1 項之鑑定
    報告，為同法第159 條第1 項所稱「法律有規定者」之傳聞
    法則例外情形；而司法警察機關調查中之案件，為因應實務
    上，或因量大、或有急迫之現實需求，併例行性當然有鑑定
    之必要者，例如毒品之種類與成分、尿液之毒品反應，或者
    槍彈有無殺傷力等鑑定，基於檢察一體原則，得由該管檢察
    長對於轄區內之案件，以事前概括選任鑑定人或囑託鑑定機
    關、團體之方式，俾便轄區內之司法警察官、司法警察對於
    調查中之此類案件，得即時送請先前已選任之鑑定人或囑託
    之鑑定機關、團體實施鑑定，以求時效（法務部92年9 月1
    日法檢字第0920035083號函參照），此種由檢察機關概括選
    任鑑定人或概括囑託鑑定機關、團體，再轉知司法警察官、
    司法警察於調查犯罪時參考辦理之作為，法無明文禁止，係
    為因應現行刑事訴訟法增訂傳聞法則及其例外規定之實務運
    作而為；故此種由司法警察官、司法警察依檢察官所概括選
    任之鑑定人或囑託鑑定機關、團體所為之鑑定結果，與檢察
    官選任或囑託為鑑定者，性質上並無差異，同具有證據能力
    （最高法院96年度台上字第2860號判決意旨參照）。準此，
    無論係檢察官直接囑託或為概括指定由警察機關逕送鑑定，
    該受囑託鑑定機關所出具之鑑定報告，均屬刑事訴訟法第20
    6 條第1 項之鑑定報告，為傳聞法則之例外，應有證據能力
    。查，卷附高雄市立凱旋醫院出具之張文雄濫用藥物尿液檢
    驗報告（見偵一卷第100 頁）、法務部調查局濫用藥物實驗
    室毒品鑑定書（見偵一卷第74頁），分係臺灣高雄地方法院
    檢察署檢察官依前述規定及作業程序概括指定直接囑託或概
    括指定由高雄市政府警察局鼓山分局將所採集之尿液或扣案
    毒品分別送交上開機關鑑定，依前揭規定及說明，自屬傳聞
    證據法則之例外，應具有證據能力。
三、關於被告謝振鎰所持門號0000000000號行動電話通訊監聽譯
    文之證據能力：
    按有偵查犯罪職權之公務員，依通訊保障及監察法規定聲請
    核發通訊監察書所監聽之錄音內容，為實施刑事訴訟程序之
    公務員依法定程序取得之證據，又依該監聽錄音譯成文字，
    其所作成之譯文，乃監聽錄音內容之顯示，為學說上所稱之
    派生證據，倘當事人對於該譯文內容之同一性或真實性發生
    爭執或有所懷疑時，法院固應依刑事訴訟法第165 條之1第2
    項規定勘驗該監聽之錄音踐行調查證據程序，使之忠實再現
    以確保內容之真實、同一；惟當事人如已承認該錄音譯文之
    內容屬實，或對於該譯文之內容並無爭執，而法院復已就該
    譯文依法踐行調查證據程序者，該通訊監察之譯文，自亦有
    證據能力，且與播放錄音有同等價值，此有最高法院97年度
    臺上字第2023號判決意旨可資參照。查高雄市政府警察局鼓
    山分局自99年9 月24日起至同年12月17日止，對被告謝振鎰
    所使用之門號0000000000號行動電話實施通訊監察，經本院
    核發99年聲監字第1816號通訊監察書准予監聽一節，業經本
    院依職權調取上開通訊監察卷宗查核屬實，為合法之通訊監
    察。在通訊監察期間取得被告謝振鎰以上述行動電話與證人
    陳秋燕、黃松華、李場松及陳鵬旭等人對話內容之錄音，並
    無違法取證之瑕疵，且被告及辯護人對於依此核發之通訊監
    察書所監聽之譯文內容真正均不爭執，並經本院依法踐行調
    查程序予以提示，上揭監聽譯文所表彰依法律規定程序取得
    之語音證物內容，自具有證據能力。
四、本判決所引用其餘屬於傳聞證據部分之證據能力：
    按被告以外之人於審判外之陳述，雖不符刑事訴訟法第159
    條之1 至第159 條之4 之規定，而經當事人於審判程序同意
    作為證據，法院審酌該言詞陳述或書面陳述作成時之情況，
    認為適當者，亦得為證據；又當事人、代理人或辯護人於法
    院調查證據時，知有第159 條第1 項不得為證據之情形，而
    未於言詞辯論終結前聲明異議者，視為有前項之同意，刑事
    訴訟法第159 條第1 項、第159 條之5 分別定有明文。查本
    判決所引用屬於傳聞證據之部分，均已依法踐行調查證據程
    序，且當事人於審判程序亦同意作為證據，而經本院審酌證
    據資料作成時之情況，並無違法不當及證明力明顯過低之瑕
    疵，亦無依法應排除其證據能力之情形，認以之作為證據應
    屬適當，故自有證據能力。
乙、實體方面：
壹、有罪部分：
一、關於犯罪事實一(一)、(二)轉讓第一級毒品海洛因犯行部分：
    訊據被告謝振鎰對於犯罪事實一(一)、(二)所列犯罪事實，均坦
    承不諱，核與證人李場松於警詢、偵查時證述：我與被告是
    好朋友，平常我都會向被告拿美沙酮，我於99年12月11日晚
    間6 時04分許以行動電話門號0000000000號撥打被告所持用
    之行動電話門號0000000000號聯絡後，隨即前往中和紀念醫
    院向被告拿毒品施用，我沒有給被告錢等語（見警二卷第12
    6 至128 頁，偵一卷第85至86頁）、證人張文雄於警詢、偵
    查時證述：我所施用的毒品是向被告取得，因為被告住院20
    多天都是我在醫院照顧他，所以被告免費提供海洛因供我施
    打，不需要給錢等語（見警二卷第166 至167 頁，偵一卷第
    91至92頁），大致相符，並有張文雄之高雄市立凱旋醫院濫
    用藥物尿液檢驗報告暨尿液採證代碼對照表、被告所持行動
    電話門號0000000000號申設查詢資料暨該門號於99年12月11
    日晚間6 時4 分之通訊監察譯文1 則在卷為憑（見警二卷第
    129 頁，本院卷第122 頁），綜上各情，堪信被告上開自白
    與事實相符，本件被告關於犯罪事實一(一)、(二)部分之事證明
    確，應依法論罪科刑。
二、關於犯罪事實一(三)販賣第一級毒品海洛因犯行部分：
    訊據被告謝振鎰固坦承於附表一所示時地，分別交付第一級
    毒品海洛因予陳秋燕之事實，惟矢口否認有販賣海洛因之情
    ，辯稱：伊雖於附表一所示時地分別交付海洛因予陳秋燕，
    惟該等海洛因均係伊與陳秋燕共同出資，由伊出面向陳鵬旭
    購得後，再均分予陳秋燕，並非伊販賣予陳秋燕云云，經查
    ：
(一)、陳秋燕分別於附表一所示時間以行動電話門號0000000000號
    撥打被告所持用行動電話門號0000000000號聯絡後，隨即依
    約前往中和紀念醫院6C40號病房內與被告見面，每次見面除
    各交付現金500 元予被告外，同時取得被告所交付之第一級
    毒品海洛因1 小包，並於該病房廁所內利用被告所提供針筒
    以注射靜脈血管之方式施用完畢等情，除經被告於審理時自
    承外，亦據證人陳秋燕於偵查、審理時證述明確（見偵一卷
    第33至34頁，本院卷第105 頁、第108 至109 頁），且有被
    告所持行動電話門號0000000000號申設查詢資料暨該門號與
    陳秋燕所持用行動電話門號0000000000號間於附表一所示時
    間即99年11月29日22時18分、99年12月4 日15時38分、99年
    12 月8日14時27分之通聯記錄及通訊監察譯文3 則可佐（見
    偵一卷第107 至109 頁，本院卷第195 至196 頁、第199 頁
    ），是以，上開事實應可認定。
(二)、至被告雖辯稱：於上揭時地所交付之毒品均係伊與證人陳秋
    燕各出資500 元，由伊出面向陳鵬旭購得毒品後，再由伊與
    陳秋燕均分施用，並非由伊販賣予陳秋燕云云，然：
  1.證人陳秋燕於偵查及審理時均證述：我於99年11月29日、99
    年12月4 日及99年12月8 日在中和紀念醫院6C40號病房內均
    各以500 元向被告購買海洛因毒品1 包，我取得毒品後馬上
    進入該病房廁所內使用被告給我的針筒施打，我未曾與被告
    各出資500 元共同向他人購買毒品，當我以500 元向被告購
    買毒品時，若被告有毒品時會直接從病房枕頭下拿毒品給我
    ，不會外出向他人拿毒品給我等內容等語（見偵一卷第34頁
    ，本院卷第108 至110 頁），顯與被告前揭所辯：毒品係與
    證人陳秋燕各出資500 元向他人購得後而交付予陳秋燕一節
    ，已非相符，是被告上揭所辯，是否屬實，已非無疑。
  2.況就被告所辯述之合資購毒過程而言，被告於本院準備程序
    期日及審理程序期日時雖均供稱：99年11月29日、99年12月
    4 日及99年12月8 日等3 次與陳秋燕合資購買毒品之方式，
    均為陳秋燕與伊電話聯絡後，即前往中和紀念醫院病房內見
    面，並同時交付購毒出資款500 元，伊於取得購毒合資款後
    立即使用行動電話門號0000000000號撥打陳鵬旭所持用之行
    動電話門號0000000000號或0000000000號聯絡購毒事宜，並
    前往陳鵬旭位於高雄市中都附近之威尼斯大樓住處購買1,00
    0 元之海洛因，陳秋燕則在醫院等候，待伊購得毒品返回醫
    院後，隨即與陳秋燕朋分毒品施用，自伊離開醫院外出購毒
    至返回醫院之過程約30分鐘云云，然其於警詢時則供述：我
    自99年9 月起向陳鵬旭購買海洛因，大概購買了30次左右，
    每次購毒金額約5,000 元至10,000元等語（見警一卷第4 頁
    ）、偵查中復供述：我於99年12月4 日、99年12月8 日與陳
    秋燕各出資500 元購買毒品，都是我與陳秋燕一起去拿毒品
    的等語（見偵一卷第14頁），參以被告於本院審理時辯稱：
    與陳秋燕合資向陳鵬旭購毒金額為1,000 元云云，不惟與其
    前揭警詢供述：歷次向陳鵬旭購毒金額為5,000 元至10,000
    元等內容，前、後供述有所出入，被告就其與陳秋燕合資購
    毒時，究係由其單獨一人前往陳鵬旭住處購毒抑或與陳秋燕
    共同前往購毒之情，審理與前揭偵查時分別供述之內容，亦
    相互矛盾；再者，被告所持行動電話門號0000000000號與證
    人陳秋燕所持行動電話門號0000000000號間，於附表一編號
    1 、2 所示毒品交易日期即99年11月29日22時18分、99年12
    月4 日15時38分雖存有通聯記錄，惟於上揭通聯結束後，被
    告所持上開行動電話門號與陳鵬旭所持行動電話門號000000
    0000號或0000000000號間，於99年11月29日、99年12月4 日
    則未見有任何通話或通聯記錄存在，有前揭被告所持行動電
    話門號通聯紀錄可稽（見本院卷第195 至196 頁），此與被
    告審理時所辯：伊於99年11月29日、99年12月4 日當日收受
    陳秋燕合資款後隨即撥打電話聯絡陳鵬旭購買毒品云云，亦
    有不符。至被告於附表一編號3 所示毒品交易日期即99年12
    月8 日14時27分與證人陳秋燕通話結束約定在醫院見面後，
    雖分別於同日16時27分48秒、16時39分58秒、18時23分20秒
    、19時39分21秒、20時15分36秒等時間撥打陳鵬旭所持行動
    電話門號0000000000號進行通話（見本院卷第199 頁），惟
    上揭5 通通話紀錄之對話內容則分別為：(1)（99年12月8 日
    16時27分48秒通話內容）被告：「你回來時打電話給我，我
    有事要跟你講」、陳鵬旭（以下簡稱『陳』）：「我現在人
    在外面」。(2)（同日16時39分58秒通話內容）被告：「昨天
    打麻將，我朋友回去在講這歹腳，我過去再跟你講，等你有
    空打電話給我，我再過去，好。」、陳：「好」。(3)（同日
    18時23分20秒通話內容）被告：「你回來了嗎？好」、陳：
    「馬上回去了，我回去馬上打電話給你」。(4)（同日19時39
    分21秒通話內容）被告：「好，我吃飽馬上過去，差不多晚
    十分鐘而已」、陳：「我快到了，好」。(5)（同日20時15分
    36秒通話內容）被告：「我到了，我在車門那裡等你」、陳
    ：「好」等內容，此有卷附通訊監聽譯文可稽（見本院卷第
    23 5頁背面），經以被告於警詢時供稱：我與陳鵬旭通話都
    是以要打麻將或泡茶的理由作為購毒暗號，其中「我1 個人
    過去」、「我會帶1 個朋友過去」等內容，則代表我要購買
    半錢即5,000 元海洛因的意思等內容（見警一卷第7 頁），
    相互勾稽後，可知，被告與陳鵬旭間上揭通話內容雖曾提及
    「打麻將」一詞，然被告既同時提及「昨天打麻將，我朋友
    回去在講這歹腳」等語，且未見有何類似「我1個 人過去」
    、「我會帶1 個朋友過去」等代表購毒數量術語等商議購毒
    事宜之對話內容，綜觀該對話內容文意，應可認定上開通話
    中所談論「打麻將」係指渠等於通話前1 日所為毒品交易之
    相關事項，而與被告於本院審理時所辯稱當日與陳秋燕合資
    後曾撥打電話外出向陳鵬旭購毒一事無涉，此由上揭對話內
    容所示渠等於最末通通話結束後即約當日20時15分許始行見
    面，該時與證人陳秋燕於同日14時27分許與被告通話結束後
    前往醫院與被告見面之時間，相距已達6 小時之久，益足徵
    見。職是，被告就案發當日合資購毒過程之前、後供述內容
    ，既有前述矛盾出入，已難採信，且由上開被告所持行動電
    話門號於99年11月29日、99年12月4 日、99年12月8 日之通
    聯記錄及通訊監聽譯文所示內容，復均未見被告與陳鵬旭間
    有何電話通聯記錄或商議購毒通話內容存在，適足佐徵證人
    陳秋燕前揭審理時證述：我以500 元向被告購買毒品時，被
    告有毒品時會直接從病房枕頭下拿毒品給我，不會外出向他
    人拿毒品給我等內容（見本院卷第109 頁），應屬實情，顯
    見被告所辯係與證人陳秋燕合資後，由其外出向陳鵬旭購毒
    云云，當非真實。
  3.至辯護人雖復辯稱：證人陳秋燕偵訊及審理時均證述曾與被
    告合資購毒之情，應可推見被告所述案發當時所交付毒品係
    合資購得之情，當屬真實等語，然依證人陳秋燕於偵查及本
    院審理時證述：我於12月份時有2 次要向被告拿海洛因，交
    給被告2,000 元後，當時被告說沒有毒品，所以被告自己再
    去提領6,000 元後，再向別人拿毒品回來，並分了2,000 元
    毒品數量給我，我記不清楚上開2 次拿毒品是否即為12月4
    日及12月8 日的2 次毒品交易，我有時會與被告合資購買毒
    品，但日期沒有記那麼清楚，合資購買毒品的情形則是我會
    向被告說我錢不夠，問被告有沒有錢可以一起合起來購買，
    合資的情形通常都是各出資250 元一起購買毒品等語（見偵
    一卷第34頁，本院卷第106 至109 頁），固可認定證人陳秋
    燕確曾與被告合資購毒之情，惟證人陳秋燕於前揭偵查期日
    復同時證述：我說的這2 次拿2,000 元毒品的量，並未包含
    12月4 日、12月8 日以500 元向被告購買毒品這2 次，我僅
    有2 次向被告拿2,000 元數量的毒品，其他都是向被告拿50
    0 元數量的毒品等語（見偵一卷第35頁）、於本院審理時亦
    證述：若我以500 元向被告拿毒品時，即為向被告購買毒品
    ，並非與被告合資向他人購買，被告也從未說過各出資500
    元與我一起合資向他人購買毒品，合資的情形是各出資250
    元，且若我付500 元向被告購買毒品時，被告有時會直接從
    病房枕頭底下拿毒品給我，若被告剛好沒有毒品時，才會到
    外面去拿毒品給我等語（見本院卷第109 頁），職是，證人
    陳秋燕雖因時日久遠而不復記憶上揭與被告合資購毒之事，
    是否發生於本案被告所涉販賣毒品案發當日，惟其於偵查、
    審理時既同時證述以500 元向被告拿取毒品時均係向被告購
    買毒品，並非合資，其前、後證述內容尚未見有相互矛盾之
    情形，再佐以被告亦自承案發當日證人陳秋燕取得毒品時所
    交付之現金金額為500 元，而非證人陳秋燕所證述其他合資
    購買毒品之出資數額，顯見證人陳秋燕前揭證述以500 元向
    被告購買毒品及以其他出資金額與被告合資購買毒品，應屬
    二事，難以混為一談，故辯護人僅依證人陳秋燕於前揭偵查
    、審理時證述曾與被告合資購買毒品等內容，逕自推認本件
    被告於案發當日交付予證人陳秋燕之毒品係渠等共同出資向
    他人購得之事實，當非可採。
  4.被告雖再以：證人陳秋燕於99年12月14日因他案通緝遭緝獲
    前，甫自被告住處離開，故證人陳秋燕顯係因懷疑遭被告檢
    舉而遭緝獲，心懷怨恨，始杜撰前揭情詞構陷伊販賣毒品等
    語置辯，然證人陳秋燕於本院審理時固坦承確曾因懷疑遭被
    告檢舉而遭緝獲之事實，惟否認前揭證述內容有何杜撰構陷
    之情，況證人陳秋燕就被告販賣毒品所為證述內容，除有前
    述通訊監聽譯文內容可資佐證外，參以證人陳秋燕於偵查及
    本院審理時對於歷次自被告處取得毒品之情形，何次係與被
    告合資購買、何次係向被告買得等具體交易內容，均逐一證
    述明確，已如前述，甚者，其於本院審理時復證述：被告有
    時會免費給我毒品等語（見本院卷第107 頁），設若證人陳
    秋燕有意藉虛偽不實之證述內容加以構陷被告，大可偽稱歷
    次向被告所取得之毒品均向被告購得，實無須於前開歷次證
    述時明確區分與被告合資購毒或自被告處無償取得毒品等各
    種有利於被告之事實，由此足見證人陳秋燕應無刻意誣陷被
    告之情，是被告僅憑前揭情由，辯稱證人陳秋燕前揭證述內
    容不實，自不足採。
  5.甚且，經本院依職權調取被告於本案審理期間羈押於法務部
    矯正署高雄戒治所之接見紀錄暨接見錄音光碟到院進行勘驗
    後，被告於99年12月31日經友人吳進財接見之際，渠等對話
    內容略以：吳進財（以下簡稱「吳」）：「還沒出庭喔？」
    、被告：「還沒出庭，現在絕對要勒戒，都還沒出庭，少人
    指證對我較有利，多人指證我就死定了」、吳：「外面有好
    幾個都沒有！別人有找啦！會幫你找啦！」、被告：「盡量
    啦！外面湊一個我也比較有救，我都沒」、被告：「外面的
    人不要讓他指證，最主要的啦！」、吳：「對啦！你來他就
    去了，你的朋友你以前的老朋友，是那個阿妹仔嗎」、被告
    ：「阿妹啊！女所那邊，叫陳秋燕，這字的『秋』，這字的
    『燕』啦！」、吳：「嘿啊！陳秋燕，『南仔』（音譯）、
    『老冰塊』（音譯）有在講啦！看她怎樣，陳秋燕」、被告
    ：「講要相同啦，共同出資」、吳：「我叫她過幾天跟你會
    面啦」、被告：「沒啦，她在隔壁，等一下，看隔壁女所等
    一下可不可以會面，跟她說一下」、吳：「是喔！」、被告
    ：「可以嗎？」、吳：「不知道？等一下看怎樣再說，我等
    『富春』（音譯）來帶啦！」、被告：「沒有啦，女所在旁
    邊嘛，啊！實在說是不用啦」、吳：「對啦！你再寄信回來
    就好了啦！要不然也沒辦法！」、被告：「好啦！謝謝啦！
    」，有前揭接見對話內容錄音光碟之勘驗筆錄在卷可稽（見
    本院卷第135 至136 頁），由上揭接見對話內容可知，被告
    於在押期間利用接見友人吳進財之機會，本欲藉由吳進財向
    證人陳秋燕傳達案發當日所交付毒品係共同出資購得之訊息
    ，同時要求陳秋燕到院證述時為一致證述內容，甚或要求友
    人吳進財設法阻止證人出庭指證，顯有勾串證人陳秋燕之意
    圖存在，至依該等接見對話內容所示，被告最終雖打消勾串
    證人陳秋燕之念頭，惟由上情可知，若被告與證人陳秋燕間
    於案發當日合資購得毒品一節，果屬實情，則被告本可於證
    人陳秋燕到院就上開事項具結作證之際，經由交互詰問機會
    以釐清事實，焉需於證人陳秋燕尚未到庭作證前，即欲大費
    周章經由上開方式預先勾串證人陳秋燕甚或阻止證人到庭作
    證，是由此情，益可佐徵被告所稱合資購毒一事，應非可採
    。
(三)、綜上所述，本件被告所涉犯罪事實欄一(三)販賣第一級毒品海
    洛因犯行部分，事證明確，應依法論罪科刑。
三、論罪科刑：
(一)、核被告所為，關於犯罪事實一(一)、(二)犯行部分，其分別轉讓
    第一級毒品海洛因予李場松、張文雄，均係犯毒品危害防制
    條例第8 條第1 項轉讓第一級毒品罪，關於犯罪事實一(三)犯
    行部分，其於附表一所示時地先後販賣第一級毒品海洛因予
    陳秋燕，均係犯毒品危害防制條例第4 條第1 項販賣第一級
    毒品罪，被告轉讓、販賣前後持有上開第一級毒品海洛因之
    行為，固屬應予處罰之非法持有行為，惟被告嗣後既更易原
    持有意思而分別轉讓、販賣上開毒品，則其持有之低度行為
    ，自應分別為轉讓、販賣之高度行為所吸收，不另論罪；被
    告上開轉讓、販賣第一級毒品犯行間，犯意各別，行為互殊
    ，應予分論併罰。
(二)、被告有如犯罪事實欄所述之犯罪科刑執行完畢情形，有卷附
    臺灣高等法院被告前科紀錄表1 份可參（見本院卷第147 至
    151 頁），其受有期徒刑執行完畢後，於5 年內故意再犯本
    件犯罪事實一(一)、(二)、(三)所示有期徒刑以上之罪，均為累犯
    ，固應依法加重其刑，惟因犯罪事實一(三)所示販賣第一級毒
    品罪部分，法定刑為死刑、無期徒刑，自不得加重其刑；又
    被告就犯罪事實一(一)、(二)所示轉讓第一級毒品犯行部分，於
    偵查、審理時均自白轉讓第一級毒品犯行，是依毒品危害防
    制條例第17條第2 項規定，被告上開犯罪事實一(一)、(二)所示
    轉讓第一級毒品犯行部分，自應分別減輕其刑，且因此等犯
    行同具前開刑之加重及減輕事由，應依法先加後遞減之；另
    被告就犯罪事實一(三)所示販賣第一級毒品海洛因供他人施用
    之犯行，固戕害他人之身心，危害國人健康，但斟酌其歷次
    所販賣海洛因毒品數量均僅足供陳秋燕以針筒注射靜脈血管
    之方式施用1 次，數量不多，且每次所得金額亦僅為500 元
    ，犯罪情節當非可與大中盤毒梟者等同並論，是以，即令處
    以最低刑度即無期徒刑而禁錮終身，仍有致情法失平之處，
    誠屬法重情輕，難謂符合刑罰之相當性，爰各依刑法第59條
    規定減輕其刑；至被告前揭所犯轉讓第一級毒品海洛因部分
    ，無證據可證明已逾行政院定頒之「轉讓毒品加重其刑之數
    量標準」第2 條第1 項第1 款規定轉讓第一級毒品淨重5 公
    克以上之標準，自無毒品危害防制條例第8 條第6 項加重其
    刑規定之適用，併予敘明。
(三)、爰審酌被告有如前述違反肅清煙毒條例、麻醉藥品管制條例
    等前科犯行，理應知悉海洛因毒品對於人體健康危害至鉅，
    向為政府嚴令禁絕流通，竟仍販賣、轉讓予他人施用，助長
    毒品泛濫，侵蝕國家勞動生產力，影響社會層面非淺，惟念
    及被告就轉讓第一級毒品犯行部分，犯後終能知所悔悟而於
    偵審中坦承犯行之尚可態度，以及販賣、轉讓毒品之數量及
    所得利益非鉅，並兼衡其品行、生活狀況、智識程度，與犯
    罪之動機、目的、手段等一切情狀，乃酌情分別量處如主文
    所示之刑；又按數罪定其應執行刑時，依刑法第51條第5 款
    規定，固採限制加重主義，而受不得逾法定30年最高限制之
    外部性界限。然上揭定其應執行刑，既屬刑法賦予法院自由
    裁量之事項，仍應受比例原則、公平正義原則之規範，謹守
    法律秩序之理念，體察法律之規範目的，使其結果實質正當
    ，而合於裁量之內部性界限；是定其應執行刑期時，除應就
    各別刑罰規範之目的、輕重罪間體系之平衡、整體犯罪非難
    評價、各行為彼此間之偶發性、與被告前科之關聯性、各行
    為所侵害法益之專屬性或同一性、數罪對法益侵害之加重效
    應、罪數所反映之被告人格特性與犯罪傾向、社會對特定犯
    罪例如一再殺人或販毒行為處罰之期待等，為綜合判斷外，
    尤須參酌上開實現刑罰公平性，以杜絕僥倖、減少犯罪之立
    法意旨，為妥適之裁量（最高法院97年度台上字第2017號判
    決意旨參考），本院審酌被告上開數次犯行對法益侵害之加
    重效應非鉅，並就輕重罪間體系之平衡，及整體犯罪之非難
    評價等綜合判斷，爰定其應執行之刑為有期徒刑18年，以示
    懲儆。
(四)、沒收部分：
  1.按毒品危害防制條例第19條第1 項有關沒收之規定，係刑法
    第38條第1 項第2 款、第3 款、第3 項之特別規定，採義務
    沒收主義，故供犯該項所列之罪所用或因犯罪所得之財物，
    如屬於犯人所有，即應沒收，並不以專供犯罪之用為限（參
    見最高法院90年度台非字第59號判決意旨）。本件犯罪事實
    一(三)所示被告販賣第一級毒品海洛因予陳秋燕，依附表一所
    示販賣取得之交易金額，雖均未扣案，惟係被告販賣第一級
    毒品所得之財物，應依該項規定，於被告各該罪刑項之宣告
    刑項下宣告沒收，如全部或一部不能沒收時，以其財產抵償
    之；又扣案行動電話1 具（序號：000000000000000 號，含
    門號0000000000號晶片卡1 張）為被告所有，且供被告作為
    犯罪事實一(一)、(三)所示轉讓第一級毒品海洛因予李場松、販
    賣第一級毒品海洛因予陳秋燕之聯絡用途，業經被告陳明在
    卷，係供犯罪所用之物，依上開說明，亦應依毒品危害防制
    條例第19條第1 項併予宣告沒收。
  2.案發當日於被告身上所查獲之白色粉塊狀1 小包，經鑑定後
    ，含有公告列為毒品危害防制條例第2 條第2 項第1 款之第
    一級毒品海洛因成分（驗餘淨重1.86公克，純質淨重1.17公
    克），有卷附法務部調查局濫用藥物實驗室鑑定書1 紙可按
    （見偵一卷第74頁），該包海洛因與同日於被告所居住病房
    內查獲之空夾鏈袋1 包均為被告所有，分係其為供己施用及
    作為分裝毒品以便利施用用途，業據被告供承明確，衡以被
    告確曾因施用毒品案件，經送觀察勒戒，有臺灣高等法院被
    告前案紀錄表可查（見本院卷第118 頁暨該頁背面），堪認
    被告所稱上開物品係供自己施用等情為真；又案發時於被告
    所住病房內查獲之未使用注射針筒13支、已使用過注射針筒
    1 袋、未使用之注射用水28瓶、糖粉1 包等物品，被告固均
    陳明為其所有，然未具體表明其用途，參以前述被告確有以
    針筒滲水注射施用海洛因習慣，應可推論上揭針筒、注射用
    水應係供被告施用海洛因時所用之物，此外，遍觀全案卷證
    後，並無證據可認前揭扣案海洛因、空夾鏈袋、針筒、注射
    用水、糖粉等物品，與本案被告所涉轉讓、販賣毒品犯行有
    關，爰均不為沒收之諭知。
貳、無罪部分：
一、公訴意旨略以：被告謝振鎰明知海洛因係毒品危害防制條例
    所明定之第一級毒品，未經許可不得販賣，竟仍基於販賣第
    一級毒品海洛因之犯意，以行動電話門號0000000000號為聯
    絡工具，分別於附表二所示之時地，販賣第一級毒品海洛因
    予友人黃松華；嗣經警持本院所核發之搜索票，於99年12月
    15日循線前往中和紀念醫院6C40號病房內進行搜索，除當場
    扣得未使用注射針筒13支、已使用過注射針筒1 袋、為使用
    之注射用水28瓶、空夾鏈袋1 包、糖粉1 包等物品外，復於
    謝振鎰身上查扣海洛因1 小包（毛重2.1 公克）、供作轉讓
    及販賣毒品聯絡用途之行動電話1 具（序號：000000000000
    000 號，含門號0000000000號晶片卡1 張）等物品，始悉上
    情，因認被告就附表二所示犯行，均係犯毒品危害防制條例
    第4條第1項販賣第一級毒品罪嫌云云。
二、按被告未經審判證明有罪確定前，推定其為無罪，犯罪事實
    應依證據認定之，無證據不得認定犯罪事實；而不能證明被
    告犯罪者，應諭知無罪之判決，刑事訴訟法第154 條、第30
    1 條第1 項分別定有明文。又事實之認定，應憑證據，如未
    能發現相當證據，或證據不足以證明犯罪事實，自不能以推
    測或擬制之方法，為裁判基礎；且認定犯罪事實所憑之證據
    ，雖不以直接證據為限，間接證據亦包括在內，然而無論直
    接或間接證據，其為訴訟上之證明，須於通常一般人均不致
    有所懷疑，而得確信其為真實之程度者，始得據為有罪之認
    定。倘其證明尚未達到此一程度，而有合理懷疑之存在致無
    從使事實審法院獲得有罪之確信時，即應由法院為諭知被告
    無罪之判決（參見最高法院40年臺上字第86號、76年臺上字
    第4986號判例意旨）；又施用毒品者，其所稱向某人購買之
    供述，須補強證據以擔保其供述之真實性，良以施用毒品者
    其供述之憑信性本不及於一般人，況施用毒品者其供出來源
    ，因而破獲者，法律復規定得減輕其刑，其有為偵查機關誘
    導、或為邀輕典而為不實之陳述之可能，其供述之真實性自
    有合理之懷疑。施用毒品者關於其向某人購買毒品之供述，
    必須補強證據佐證，以擔保其供述之真實性，俾貫澈刑事訴
    訟無罪推定及嚴格證明之基本原則。至關於毒品施用者其所
    稱向某人購買毒品之供述，必須補強證據佐證，係指毒品購
    買者之供述縱使並無瑕疵，仍須補強證據佐證而言，以擔保
    其供述之真實性。該所謂補強證據，必須與施用毒品者關於
    相關毒品交易之供述，具有相當程度之關聯性，且足使一般
    人對於施用毒品者之供述無合理之懷疑存在，而得確信其為
    真實，始足當之（參見最高法院96年度臺上字第1029號判決
    意旨、100 年度臺上字第4438號判決意旨）。
三、公訴意旨認被告謝振鎰涉犯毒品危害防制條例第4 條第1 項
    販賣第一級毒品罪嫌，無非以：(一)證人黃松華於警詢及偵查
    證述內容。(二)被告持用之行動電話門號0000000000號與證人
    黃松華所持用行動電話門號0000000000號間，分別於99年10
    月4 日及同年10月17日之通聯監聽譯文內容。(三)扣案海洛因
    1 包暨法務部調查局濫用藥物實驗室鑑定書1 紙等證據，為
    其所憑之論據。訊據被告固坦承於附表二所示時地分別向黃
    松華收取500 元及交付第一級毒品海洛因予黃松華之事實，
    惟堅詞否認涉有販賣第一級毒品犯行，辯稱：伊雖於附表二
    所示時地分別交付海洛因予黃松華，惟該等海洛因均係伊與
    黃松華共同出資後，由伊出面向陳鵬旭購得，再返回附表二
    所示地點均分予黃松華，並非伊販賣予黃松華等語，經查：
(一)、黃松華持行動電話門號0000000000號與被告所持用行動電話
    門號0000000000號聯絡後，渠等隨即相約於附表二所示地點
    即高雄市○○區○○路與自立路橋附近見面，黃松華於見面
    後除各交付500 元予被告外，並取得被告所交付足供以針筒
    注射靜脈方式施用1 次數量之第一級毒品海洛因等事實，除
    經被告於本院審理時自承外，復據證人黃松華於警詢、偵查
    時證述明確（見警二卷第121 至122 頁，偵一卷第26至27頁
    ），且有被告所持行動電話門號0000000000號申設查詢資料
    暨該門號與黃松華所持用行動電話門號0000000000號間，於
    附表二所示時間即99年10月4 日18時28分、99年10月17日17
    時45分之通聯記錄暨通訊監察譯文2 則可佐（見偵一卷第24
    至25頁，本院卷第216 頁、第224 頁），是以，上開事實固
    可認定。
(二)、證人黃松華於警詢、偵查時固均證述：我所施用的毒品海洛
    因都是向被告所購買，上揭99年10月4 日18時28分、99年10
    月17日17時45分之通聯紀錄，均是我先以電話與被告聯絡後
    ，約在高雄市○○區○○路與自立路口處，向被告分別以50
    0 元購買毒品海洛因，該2 次均有交易成功等語（見警二卷
    第120 至121 頁，偵一卷第26至27頁），惟為被告所否認，
    且證人黃松華嗣於本院審理到庭作證時，則改稱：上揭2通
    電話通聯均是我約被告在高雄市○○區○○路與自立路橋附
    近見面拜託被告幫我拿毒品，因為被告說1 次要買1,000 元
    的毒品，但我自己僅出資500 元，不夠的部分我認為應該是
    被告自己出的，被告拿到錢後並沒有馬上給我毒品，而是叫
    我在該處等他，被告自己去拿毒品，約過了15分鐘被告才回
    來，接著我們就一起到附近的三民公園的廁所內用針筒注射
    施用毒品等語（見本院卷第61至64頁），經與其前揭警詢、
    偵查證述內容相互核之，證人黃松華就於附表二所示時地所
    為毒品、金錢交付之原因究係為向被告購買毒品，抑或與被
    告共同合資向他人購買毒品一節，所為前、後證述內容，顯
    有出入，針對此等證述歧異之處，證人黃松華於本院審理時
    則稱：前於警詢、偵查中雖稱向被告購買毒品，係因當時僅
    問我是否有拿錢給被告買毒品，因為我確實有拿錢給被告，
    所以才回答有向被告買毒品，我不知道當時檢察官說的意思
    為何等語（見本院卷第62頁），參以證人黃松華之99年12月
    22日警詢筆錄所載問答內容全文：「（問：你所施用之毒品
    海洛因是向何人購買？）我都是向1 名男子購買的，我打電
    話給他沒叫過他的名字」、「（問：警方現提供指認犯罪嫌
    疑人紀錄表1 至6 號相片供你指認，嫌疑人不一定在紀錄表
    中，紀錄表中有無你所稱提供你毒品海洛因之人）2 號就是
    賣我毒品海洛因的男子」、「（問：編號2 號之謝振鎰是否
    為賣你毒品海洛因之人）就是謝振鎰沒錯」、「（問：你何
    時開始向謝振鎰購買毒品海洛因？購買次數？購買金額？交
    易地點？最後1 次提供之時間地點？如何聯絡約定？）我約
    於99年9 月或10月開始向謝振鎰購買毒品海洛因，共購買約
    2 至3 次，最後一次約於99年11月中旬18時許在高雄市○○
    區○○路與建國路機車行前以新臺幣500 元向謝振鎰購得毒
    品海洛因1 包，我都是以我的0000000000號電話打給謝振鎰
    的0000000000號電話約定聯絡時間地點」、「（問：警方現
    提示通訊監察譯文供你觀看，於99年10月17日17時45分許，
    由謝振鎰使用之0000000000號電話撥打至你所持用之000000
    0000號電話，內容為『（略）』，另於99年10月4 日18時28
    分許，由你所持用之0000000000號電話撥打至謝振鎰使用之
    00 00000000 號電話，內容為『（略）』，該2 通譯文是雙
    方對話是何人？內容為何？）該2 通電話都是我與謝振鎰的
    通話，2 通都是我以新臺幣500 元在高雄市○○區○○路與
    自立路口機車行前向謝振鎰購買毒品海洛因1 小包後，我隨
    即去三民公園施用，該2 通都有交易成功。」（見警二卷第
    12 0至121 頁背面），以及同日偵訊筆錄所記載問答內容：
    「（問：今天在警局所言你向謝振鎰買過海洛因是否實在）
    實在」、「（問：你在警局說你於99年10月4 日、17日你的
    電話0000000000與0000000000號電話通聯，是購買500 元的
    海洛因這些證言是否實在）實在」、「（問：這二次在何處
    交易？）10月4 日、17日都是在高雄市○○路橋與建國路橋
    那邊，他騎機車，我也是騎機車」（見偵一卷第26至27頁）
    ，雖可確認證人黃松華於上揭警詢、偵查均稱向被告購買毒
    品之情，然細繹上開問答內容全文，均未見警偵人員進一步
    向證人黃松華詢問確認前往約定地點與被告見面後，渠等有
    無共同出資向他人購買毒品、被告是否當場交付毒品抑或離
    開現場前往他處拿取毒品交付以及取得毒品後有無共同施用
    等交易過程細節，因之，證人黃松華稱：於警詢、偵查中不
    解警偵人員詢問真意，致未能詳盡交代毒品交易過程，審理
    時所證述之交易過程始為實情等語，尚非無據。準此，參以
    證人黃松華改稱後之證述內容，其前往約定地點交付500 元
    予被告之際，被告既稱至少需1,000 元始能購得毒品，且被
    告復未隨身攜帶毒品並當場交付，而係向證人黃松華收取50
    0 元款項後，始另行離去現場拿取毒品再返回上開地點與證
    人黃松華朋分施用，此與被告於本院審理時所稱：渠等先約
    定見面各出資500 元，再由伊出面向陳鵬旭以1,000 元之代
    價購得毒品後，返回上開地點與證人黃松華朋分施用之合資
    購毒情狀，既屬相符，則被告辯稱：其與證人黃松華係合資
    購毒，並無意圖營利而販賣毒品等情事，亦非無可能，故僅
    憑證人黃松華前揭警詢、偵查之證述內容，能否逕自認定上
    揭毒品係由被告販賣予證人黃松華之事實，已非無疑。
(三)、況觀以前揭卷附被告所持行動電話門號0000000000號與證人
    黃松華所持行動電話門號0000000000號間，於99年10月4 日
    18時28分、99年10月17日17時45分之通訊監察譯文內容，分
    別為：(1)（99年10月4 日18時28分通話部分）被告：「喂」
    、黃松華（以下簡稱『黃』）：「要到了沒」、被告：「到
    了到了」。(2)（99年10月17日17時45分通話部分）黃：「喂
    」、被告：「你現在是一定要等我嗎」、黃：「對」、被告
    ：「這樣我機車騎過去差不多要15分才能到」、黃：「沒關
    係」等內容（見偵一卷第24至25頁），雖可推見被告與證人
    黃松華於上開電話通話中約定見面時間或地點，然均未談及
    毒品種類、數量、價金等交易毒品相關事項，亦無從作為被
    告有犯如附表二犯行之補強證據，而為不利於被告之認定。
(四)、甚者，經本院依職權調取被告所持行動電話門號0000000000
    號通聯記錄及通訊監聽錄音光碟並進行勘驗結果，被告於99
    年10月4 日晚間18時28分與證人黃松華通話約定見面時間、
    地點後，隨即於同日晚間19時23分許、19時24分許分別與陳
    鵬旭所持行動電話門號0000000000號進行通話，通話內容略
    以：(1)（99年10月4 日晚間19時23分通話部分）陳鵬旭（以
    下簡稱『陳』）：「我弄好了，你來了就可以玩了，好」、
    被告：「好，我要過去時再馬上打電話給你，好」。(2)（99
    年10月4 日晚間19時24分通話部分）被告：「差不多5 、6
    分鐘就到了」、陳：「好」，此有卷附通聯記錄暨通訊監聽
    譯文可稽（見本院卷第216 至第216 頁背面、第236 頁背面
    ），由此等通聯記錄及通訊監聽譯文所示被告與黃松華、陳
    鵬旭分別約定見面時間相距僅約1 小時之情，核與被告及證
    人黃松華於審理時所供（證）述內容：渠等於電話聯絡約定
    於高雄市○○區○○路與自立路橋附近見面，被告隨即與陳
    鵬旭聯絡並購得毒品供被告與黃松華朋分毒品施用等情，大
    致相符，足見證人黃松華於前揭審理期日改稱之證述內容，
    當非全然毫無憑據。
(五)、綜上所述，被告否認有如附表二所示販賣第一級毒品海洛因
    予黃松華之犯行，且證人黃松華之警詢、偵查及審理時之前
    、後證述內容亦不盡一致，難謂無瑕疵，而前揭所示被告所
    持行動電話門號0000000000號之通聯記錄暨通訊監聽譯文內
    容，復不足作為證人黃松華於警詢、偵查所證述事實之補強
    證據。此外，復查無其他積極證據足資證明被告有公訴意旨
    所指之此部分犯行，檢察官所起訴被告上揭販賣第一級毒品
    之犯罪事實，依公訴人所舉證據，尚不足以認定被告有公訴
    人所指如附表二所示之犯行，揆諸前揭說明，自應為無罪之
    諭知。
據上論斷，應依刑事訴訟法第299 條第1 項前段、第301 條，毒
品危害防制條例第4 條第1 項、第8 條第1 項、第17條第2 項、
第19條第1 項，刑法第11條、第59條、第47條第1 項、第51條第
5 款，判決如主文。
本案經檢察官鄧藤墩到庭執行職務。
中    華    民    國    100    年    9    月     9    日
                  刑事第十八庭  審判長法  官  黃宗揚
                                      法  官  高瑞聰
                                      法  官  鄭子文
以上正本證明與原本無異。
如不服本判決應於收受判決後10日內向本院提出上訴書狀，並應
敘述具體理由。其未敘述上訴理由者，應於上訴期間屆滿後20日
內向本院補提理由書(均須按他造當事人之人數附繕本)「切勿逕
送上級法院」。
中    華    民    國    100    年    9    月     9    日
                                      書記官  王立山
附錄本案論罪科刑法條：
毒品危害防制條例第4條第1項：
製造、運輸、販賣第一級毒品者，處死刑或無期徒刑；處無期徒
刑者，得併科新臺幣1千萬元以下罰金。
毒品危害防制條例第8條第1項：
轉讓第一級毒品者，處1 年以上7 年以下有期徒刑，得併科新臺
幣1百萬元以下罰金。
附表一：
┌──┬────┬──────┬───────┬──────────┬────┬────┐
│編號│交易對象│交易時間    │交易地點      │      交易方式      │數量    │所得財物│
├──┼────┼──────┼───────┼──────────┼────┼────┤
│ 1  │ 陳秋燕 │99年11月29日│高雄醫學大學附│陳秋燕於99年11月29日│足供以針│ 500元  │
│    │        │22時許      │設中和紀念醫院│月22時18分許，以門號│筒注射靜│        │
│    │        │            │6C40號病房內  │0000000000號行動電話│脈方式施│        │
│    │        │            │              │與被告所持用之門號09│用1 次之│        │
│    │        │            │              │00000000號行動電話聯│數量    │        │
│    │        │            │              │絡，約定見面事宜後，│        │        │
│    │        │            │              │陳秋燕即前往高雄醫學│        │        │
│    │        │            │              │大學附設中和紀念醫院│        │        │
│    │        │            │              │6C40號病房內，旋即以│        │        │
│    │        │            │              │現金500 元向被告購得│        │        │
│    │        │            │              │第一級毒品海洛，陳秋│        │        │
│    │        │            │              │燕於取得毒品後隨即在│        │        │
│    │        │            │              │該病房廁所內以被告所│        │        │
│    │        │            │              │提供之針筒注射靜脈血│        │        │
│    │        │            │              │管之方式施用完畢。  │        │        │
├──┼────┼──────┼───────┼──────────┼────┼────┤
│ 2  │ 陳秋燕 │99年12月4 日│高雄醫學大學附│陳秋燕於99年12月4 日│足供以針│ 500元  │
│    │        │15時許      │設中和紀念醫院│15時38分許，以門號09│筒注射靜│        │
│    │        │            │6C40號病房內  │00000000號行動電話與│脈方式施│        │
│    │        │            │              │被告所持用之門號0987│用1 次之│        │
│    │        │            │              │272177號行動電話聯絡│數量    │        │
│    │        │            │              │，約定見面事宜後，陳│        │        │
│    │        │            │              │秋燕即前往高雄醫學大│        │        │
│    │        │            │              │學附設中和紀念醫院6C│        │        │
│    │        │            │              │40號病房內，旋即以現│        │        │
│    │        │            │              │金500 元向被告購得第│        │        │
│    │        │            │              │一級毒品海洛因，陳秋│        │        │
│    │        │            │              │燕於取得毒品後隨即在│        │        │
│    │        │            │              │該病房廁所內以被告所│        │        │
│    │        │            │              │提供之針筒注射靜脈血│        │        │
│    │        │            │              │管之方式施用完畢。  │        │        │
├──┼────┼──────┼───────┼──────────┼────┼────┤
│ 3  │ 陳秋燕 │99年12月8 日│高雄醫學大學附│陳秋燕於99年12月8 日│足供以針│ 500元  │
│    │        │14時許      │設中和紀念醫院│14時27分許，以門號09│筒注射靜│        │
│    │        │            │6C40號病房內  │00000000號行動電話與│脈方式施│        │
│    │        │            │              │被告所持用之門號0987│用1 次之│        │
│    │        │            │              │272177號行動電話聯絡│數量    │        │
│    │        │            │              │，約定見面事宜後，陳│        │        │
│    │        │            │              │秋燕即前往高雄醫學大│        │        │
│    │        │            │              │學附設中和紀念醫院6C│        │        │
│    │        │            │              │40號病房內，旋即以現│        │        │
│    │        │            │              │金500 元向被告購得第│        │        │
│    │        │            │              │一級毒品海洛因，陳秋│        │        │
│    │        │            │              │燕於取得毒品後隨即在│        │        │
│    │        │            │              │該病房廁所內以被告所│        │        │
│    │        │            │              │提供之針筒注射靜脈血│        │        │
│    │        │            │              │管之方式施用完畢。  │        │        │
└──┴────┴──────┴───────┴──────────┴────┴────┘
附表二：
┌──┬────┬──────┬───────┬──────────┬────┬────┐
│編號│交易對象│交易時間    │交易地點      │      交易方式      │數量    │所得財物│
├──┼────┼──────┼───────┼──────────┼────┼────┤
│ 1  │ 黃松華 │99年10月4 日│高雄市三民區建│黃松華於99年10月4 日│足供以針│ 500元  │
│    │        │18時許      │國路與自立路陸│月18時28分許，以門號│筒注射靜│        │
│    │        │            │橋附近        │0000000000號行動電話│脈方式施│        │
│    │        │            │              │與被告所持用之門號09│用1 次之│        │
│    │        │            │              │00000000號行動電話聯│數量    │        │
│    │        │            │              │絡，約定見面事宜後，│        │        │
│    │        │            │              │黃松華即前往高雄市三│        │        │
│    │        │            │              │民區○○路與自立路陸│        │        │
│    │        │            │              │橋附近，以500 元之代│        │        │
│    │        │            │              │價向被告購得第一級毒│        │        │
│    │        │            │              │品海洛因。          │        │        │
│    │        │            │              │                    │        │        │
├──┼────┼──────┼───────┼──────────┼────┼────┤
│ 2  │ 黃松華 │99年10月17日│高雄市三民區建│黃松華於99年10月17日│足供以針│ 500元  │
│    │        │17時許      │國路與自立路陸│月17時45分許，以門號│筒注射靜│        │
│    │        │            │橋附近        │0000000000號行動電話│脈方式施│        │
│    │        │            │              │與被告所持用之門號09│用1 次之│        │
│    │        │            │              │00000000號行動電話聯│數量    │        │
│    │        │            │              │絡，約定見面事宜後，│        │        │
│    │        │            │              │黃松華即前往高雄市三│        │        │
│    │        │            │              │民區○○路與自立路陸│        │        │
│    │        │            │              │橋附近，以500 元之代│        │        │
│    │        │            │              │價向被告購得第一級毒│        │        │
│    │        │            │              │品海洛因。          │        │        │
└──┴────┴──────┴───────┴──────────┴────┴────┘